---
title: ""
---

```{r include=FALSE}
library(here)
library(tidyverse)
library(fontawesome)
```

<section class="hero">

<div class="hero-content">

<font size="5">**Welcome**</font>
```{r pressure, echo=FALSE, out.width='50%', fig.align="center"}
cropcircles::crop_circle(here("images", "Foto_2023_Markus-Bauer_TinoGrafiert-00204_quadrat.jpg"), border_size = 4) %>%
  magick::image_read()
```
</div>

</section>

<font size="1">Salvio-Arrhenatheretum &copy; Markus Bauer</font>

<center>**Dr. rer. nat. Markus Bauer**</center>

<center>Postdoctoral researcher</center>

<center>Self-employed vegetation mapper</center>

<br>

### About

I am a vegetation ecologist at the Technical University of Munich with a focus on restoration.
Furthermore, I am a vegetation mapper in southern Bavaria. I work with modern technique and modern methods.

[`r fa(name = "linkedin", fill = "black", height = "3em")`](www.linkedin.com/in/markus-bauer-10a451228) [`r fa(name = "google-scholar", fill = "black", height = "3em")`](https://scholar.google.de/citations?user=oHhmOkkAAAAJ&hl=de) [`r fa(name = "orcid", fill = "black", height = "3em")`](https://orcid.org/0000-0001-5372-4174) [`r fa(name = "researchgate", fill = "black", height = "3em")`](https://www.researchgate.net/profile/Markus-Bauer-8) [`r fa(name = "square-github", fill = "black", height = "3em")`](https://github.com/markus1.bauer) [`r fa(name = "stack-overflow", fill = "black", height = "3em")`](https://stackoverflow.com/users/15853879/markus-bauer)

***

### Education

`r fa(name = "building-columns", height = "2em")` PhD in Ecology 2024, Technical University of Munich

`r fa(name = "building-columns", height = "2em")` MSc in Environmental Planning 2018, Technical University of Munich

`r fa(name = "building-columns", height = "2em")` BSc in Landscape Architecture and Planning 2016, Technical University of Munich

# Research

:::: {style="display: grid; grid-template-columns: 30% 30% 30%; grid-column-gap: 5%; "}

::: {}

Community Ecology

:::

::: {}

Vegetation Ecology

:::

::: {}

Restoration Ecology

:::

:::

<br>
Technical University of Munich
<br>
Chair of Restoration Ecology
<br>
[Profile](https://www.lss.ls.tum.de/en/roek/team/dr-markus-bauer/)

# Publications

[Complete list](https://scholar.google.de/citations?hl=de&user=oHhmOkkAAAAJ)

#### **Concepts**

Teixeira LH\*, **Bauer M**\*, Moosner M, Kollmann J (2023) River dike grasslands can reconcile biodiversity and different ecosystem services to provide multifunctionality. – *Basic and Applied Ecology* 66, 22–30. <https://doi.org/10.1016/j.baae.2022.12.001>

#### **Experiments**

**Bauer M**, Huber JK, Kollmann J (2023) Fit by design: Developing seed–substrate combinations to adapt dike grasslands to microclimatic variation. – *Journal of Applied Ecology* 60, 2413–2424. <https://doi.org/10.1111/1365-2664.14497>

#### **Monitoring**

**Bauer M**, Huber JK, Kollmann J (2024) Beta diversity of restored river dike grasslands is strongly influenced by uncontrolled spatio-temporal variability. – *Journal of Vegetation Science* 35, e13293. <https://doi.org/10.1111/jvs.13293>

**Bauer M** & Albrecht H (2018) Vegetation monitoring in a 100-year-old calcareous grassland reserve in Germany. – *Basic and Applied Ecology* 42, 15–26. <https://doi.org/10.1016/j.baae.2019.11.003>

# Leistungen als Vegetationskartierer

-   Biotop- und Nutzungstypenkartierung

    -   Biotopkartierung und Erassung von FFH-Lebensraumtypen

    -   Biotop- und Nutzunstypenkartierung nach der Bayerischen Kompensationsverordnung (BayKompV)

    -   Erstellung von Baumbestandsplänen

-   Floristisch-vegetationskundliche Kartierungen

    -   Vegetationskundliche Aufnahmen nach Braun-Blanquet und Londo (inkl. Waldmoose)

    -   Erfassung einzelner Pflanzenpopulationen

    -   Durchführung von Erfolgskontrollen und Aufnahme von Dauerbeobachtungsflächen

    -   Einmessung mit ppm10xx GNSS Sensor (Genauigkeit 1 cm)

-   Erstellung von Monitorinkonzepten

    -   repräsentative Aufnahmeverteilung, die statistisch auswertbar sind

-   Literaturrecherche zu Forschungsfragen

-   Statistische Datenanalyse mit R

    -   Maschinenlesbare Aufbereitung der Daten

    -   Verwendung aktueller statistischer Methoden

    -   Abbildungserstellung mit R

-   GIS mit QGIS und R (sf package)

    -   Digitalisierung von Vektordaten

    -   Räumliche Analysen

    -   Kartendarsellung

-   Dashboard mit Shiny

-   Erstellung wissenschaftlicher Publikation von Forschungsergebnissen

***

# Referenzen

#### **Kartierung Biotop- und Nutzungstypen (BNT)** (Auswahl)

* München Stadtgebiet, U-Bahnverlängerung Pasing-Freiham, 2025, 238 ha\
  ‒ Projekt der Stadt München beauftragt durch Natur Perspektiven, Marzling
* Grünland München-Riem, 2024, 9 ha\
  ‒ Jestaedt + Partner, München
* BPlan 163, Freising-Lerchenfeld, 2024, 4 ha\
  ‒ Natur Perspektiven, Marzling
* BPlan 72/03, München-Unterföhring, 2024, 3 ha\
  ‒ Natur Perspektiven, Marzling
* Max-Planck-Campus, Martinsried, München, 2023, 35 ha\
  ‒ Natur Perspektiven, Marzling

#### **Biotopkartierung**

* Pionierübungsplatz Krailling 2023, 70 ha\
  ‒ Vorbereitung für Bayern-Netz- Natur-Projekt ‒ Natur Perspektiven, Marzling
* Fortbildung: Kurs Biotopkartierung 2023 (5 Tage)\
  ‒ Bayerische Akademie für Naturschutz und Landschaftspflege (ANL), Rosenheim
* Mähwiesenkartierung Lkr. Aichach 2022 ‒ Kartierung zur Potentialabschätzung\
  ‒ peb, Dachau

#### **Vertragsnaturschutzprogramm (VNP)**

* Offenlandkartierung um Nesselwang und Pfronten (Ostallgäu) 2024\
  ‒ Bissinger Landschaftsplanung, München

#### **Monitoring**

* Monitoring auf Ausgleichsflächen, München-Langwied, 2024\
  ‒ Jestaedt + Partner, München

* Bundeswaldinventur (BWI) ‒ Vegetationsmonitoring Bayern 2023 (≈ Los 8) Braun-Blanquet-Aufnahmen auf Dauerbeobachtungsflächen, die als FFH-LRT markiert waren\
  ‒ Projekt vom Bundesamt für Naturschutz\
  ‒ Beauftragt durch Hochschule Weihenstephan-Triesdorf (Prof. Dr. Jörg Ewald)

* PEPL Garchinger Heide ‒ Vegetationsmonitoring 2021 Konzeptentwicklung und Erstaufnahme des Monitorings im Rahmen des PEPL\
  ‒ Heideflächenverein Münchner Norden e.V. / Technische Universität München

***

# Kontakt

<br>

:::: {style="display: grid; grid-template-columns: 27% 40% 23%; grid-column-gap: 5%; "}

::: {}

<center>`r fa(name = "map-marker-alt", height = "2em")`

**Landschaftsökologie Bauer**
<br>
Henkelstraße 19
<br>
85354 Freising
<br>
Deutschland</center>

:::

::: {}

<center>`r fa(name = "envelope", height = "2em")`

[landschaftsoekologie-bauer\@mailbox.org](mailto:landschaftsoekologie-bauer@mailbox.org)</center>

:::

::: {}

<center>`r fa(name = "phone", height = "2em")`

0049 152 5639 1781</center>

:::

:::
